【裁判字號】    90,訴,159
【裁判日期】    900515
【裁判案由】    強盜等
【裁判全文】
臺灣彰化地方法院刑事判決                            九十年度訴字第一五九號
    公  訴  人  臺灣彰化地方法院檢察署檢察官
    被      告  戊○○
    指定辯護人  本院公設辯護人  甲○○
右列被告因強盜等案件，經檢察官提起公訴（八十九年度偵字第六三０八號），本院
判決如左：
    主      文
戊○○連續竊盜，處有期徒刑月，如易科罰金，以佰元折算壹日；又連續竊盜，
處有期徒刑肆月，如易科罰金，以佰元折算壹日。應執行有期徒刑伍月，如易科罰
金，以佰元折算壹日。
    事      實
一、戊○○基於意圖為自己不法所有之概括犯意，於民國八十七年間，在彰化縣境內
    某商店，以手竊取該商店所有之女用褲襪一件、女用內褲二件及女用胸罩二件（
    起訴書誤載為胸罩三件）。復於八十七年七月間，在彰化縣彰化市○○路○段「
    彰化百貨」內，以手竊取該商號所有之女用內褲一件及女用胸罩二件。嗣又另基
    於意圖為自己不法所有之概括犯意，先於八十九年五月間，在彰化縣員林鎮○○
    路「省錢超市」內，以手竊取該商號所有女用胸罩一件及女用內褲四件。後於八
    十九年八月十六日十五時三十分許，駕駛ＵＧ－三六一０號自用小客貨車，至彰
    化縣彰化市○○路○段三六六之一號「彰友百貨」內，以手竊取該商號所有女用
    內褲一件，得手後，塞在褲子內，於步出大門時，因防盜門警報器發出聲響，經
    店員乙○○報警而循線查獲。
二、案經彰化縣警察局彰化分局報請台灣彰化地方法院檢察署檢察官偵查起訴。
    理  由
一、右揭事實，業據被告供承明白，核與證人丁○○、丙○○、陳錦生及乙○○證訴
    之情節相符，並有照片四張及贓物認領保管單二紙在卷可稽，復有女用褲襪一件
    、女用內褲二件及女用胸罩二件扣案足資佐證。罪證明確，被告犯行均堪認定。
二、核被告所為，均係犯刑法第三百二十條第一項之竊盜罪。其於八十七年間先後二
    次竊盜犯行，以及於八十九年間先後二次竊盜犯行，時間緊接，犯罪構成要件相
    同，顯各基於概括犯意為之，應分別依連續犯之規定，以一罪論，並加重其刑。
    又其於八十七年間之竊盜罪，以及於八十九年間之竊盜罪，行為雖相同，然時間
    相距一年以上，顯係基於個別犯意為之，應分論併罰。公訴意旨認被告第一、二
    、三次竊盜犯行，為連續犯，尚有未洽。再者，公訴意旨以被告於八十九年八月
    十六日十五時三十分許，在「彰友百貨」內，以手竊取該商號所有女用內褲一件
    ，塞在褲子內，正欲離去時，因防盜門警報器響起，店員乙○○要求其將皮包拿
    出後，再走一次防盜門，於被告再走防盜門時，防盜門警報器仍響起，被告恐乙
    ○○發現，為防護贓物，竟當場舉手對乙○○作欲毆打之動作，而施以強迫（起
    訴書證據並所犯法條欄內記載為脅迫），致乙○○心生畏懼，速將皮包交還被告
    ，因認被告此部分行為，係涉犯刑法第三百二十九條之準強盜罪。然此為被告所
    否認，辯稱伊舉手係要乙○○返還皮包，並非作勢要毆打乙○○等語。經查證人
    乙○○固於警、偵訊中證稱：被告用手握拳，作勢要打伊等語。然被告究如何握
    拳、作勢，以及其握拳、作勢之用意為何，並無其他情況證據予以證明。且從證
    人於偵訊中，經檢察官訊以：「被告把手舉起來，意思是否要打你？」，證人答
    稱：「沒有」一語觀之，被告「握拳、作勢」之舉動，主觀上亦無毆打證人之意
    思。何況被告係將竊得之內褲塞在其褲子內，並非置於皮包內，也無防護其皮包
    之必要。是僅憑證人證稱被告有「握拳、作勢」之舉動，尚不足以證明被告有強
    暴、脅迫之行為，自難認被告犯刑法第三百二十九條之準強盜罪。此部分公訴事
    實，本應為無罪之諭知，然因與被告最後一次竊盜犯行，為實質上一罪，乃不另
    為無罪之諭知。爰審酌被告之素行，及其犯罪之動機、目的、手段、所生之危害
    並犯罪後之態度良好等一切情狀，所犯二罪，各量處如主文所示之刑，並定其應
    執行之刑，及諭知易科罰金折算之標準。
據上論斷，應依刑事訴訟法第二百九十九條第一項前段，刑法第二條第一項前段、第
五十六條、第三百二十條第一項、第四十一條第一項、第五十一條第五款，罰金罰鍰
提高標準條第一條前段、第二條前段，判決如主文。
中      華      民      國    九十      年      五      月     十五     日
                                臺灣彰化地方法院刑事第三庭
                                    法      官  廖  國  佑
右正本證明與原本無異。
如不服本判決，應於判決送達後十日內，向本院提出上訴狀( 須附繕本 )。
告訴人或被害人對於判決如有不服具備理由請求檢察官上訴者，其上訴期間之計算係
以檢察官收受判決正本之日期為準。
法院書記官  卓  俊  杰
中      華      民      國    九十      年      五      月      十七    日
刑法第三百二十條
意圖為自己或第三人不法之所有，而竊取他人之動產者，為竊盜罪，處五年以下有期
徒刑、拘役或五百元以下罰金。
意圖為自己或第三人不法利益，而竊佔他人之不動產者，依前項之規定處斷。
前二項之未遂犯罰之。


司法院資訊處製作；財團法人民間司法改革基金會備份。
